臺灣士林地方法院民事判決
111年度訴字第1081號
原      告  林淑珍  
訴訟代理人  陳美如  
被      告  吳佩鏇  
上列當事人間請求損害賠償事件，本院於民國111年8月26日言詞
辯論終結，判決如下：
    主  文
被告應給付原告新臺幣陸拾捌萬參仟柒佰伍拾元，及自民國一一
一年二月十九日起至清償日止，按年息百分之五計算之利息。
訴訟費用由被告負擔。
本判決於原告以新臺幣貳拾貳萬捌仟元為被告供擔保後，得假執
行。
    事實及理由
一、原告起訴主張：被告明知金融機構帳戶資料係供個人使用之
    重要理財及交易工具，關係個人財產及信用之表徵，且明知
    提供自己之金融帳戶予陌生人士使用，常與詐欺等財產犯罪
    密切相關，可作為犯罪集團遂行詐欺犯罪之人頭戶，藉此躲
    避警方追查，並掩飾犯罪所得之來源及性質，竟基於幫助詐
    欺取財及幫助洗錢之故意，於民國110年8月4日前某日，將
    所有華南商業銀行（下稱華南銀行）帳號000000000000號帳
    戶（下稱系爭帳戶）之存摺、金融卡、密碼及網路銀行密碼
    ，交予綽號「小胖」之男子，以供「大象」所屬之詐欺集團
    成員使用。該詐欺集團成員取得被告提供之華南銀行帳戶提
    款卡、密碼及網路銀行密碼後，遂意圖為自己不法之所有，
    基於詐欺取財之犯意，假冒中央健保局「謝麗玲」、臺北市
    政府警察局「林家慶警員」、「林俊廷檢察官」，向原告佯
    稱：身障卡遭冒用、涉嫌詐領健保、吸金，需提供帳戶內款
    項供擔保等語，致原告陷於錯誤，而依指示匯款新台幣（下
    同）68萬3,750元至系爭帳戶內，隨即為詐欺集團成員透過
    網路銀行轉帳功能提領一空，以此方式掩飾、隱匿不法犯罪
    所得之來源及性質，嗣經原告發現有異而報警查獲；又被告
    上開幫助詐欺、幫助洗錢之不法行為，經臺灣士林地方檢察
    署檢察官提起公訴後，業據鈞院111 年度金訴字第84號刑事
    判決有罪確定（下稱刑案），其行為並構成民法上之共同侵
    權行為，為此，爰依民法侵權行為之法律關係，請求被告賠
    償原告所受損害68萬3,750元，並加計法定利息等語。聲明
    ：㈠被告應給付原告68萬3,750元，及自起訴狀繕本送達之翌
    日起至清償日止，按年息5%計算之利息；㈡願供擔保，請准
    宣告假執行。
二、被告辯以：對於原告之主張無意見，惟現於監所執行中，必
    須等出監後，才有辦法賠償原告等語。
三、查原告前揭主張，為被告所不爭執（見本院訴字卷第34頁）
    ，且被告所為另犯幫助詐欺、幫助洗錢罪，業經刑案判決有
    罪確定，有本院111 年度金訴字第84號刑事判決（見本院訴
    字卷第12至19頁）附卷可佐，堪認本件被告參與詐欺集團共
    同詐騙原告之事實，洵屬明確。
四、按因故意或過失，不法侵害他人之權利者，負損害賠償責任
    ，故意以背於善良風俗之方法，加損害於他人者亦同；又數
    人共同不法侵害他人之權利者，連帶負損害賠償責任，民法
    第184 條第1 項、第185 條第1 項前段，分別定有明文。本
    件被告及其他詐欺集團成員共同不法侵害原告之權利，造成
    原告受財產上損害，構成共同侵權行為，依民法第185 條規
    定，應連帶負損害賠償責任。從而，原告依侵權行為之法律
    關係，對原告提起本件訴訟，請求被告給付68萬3,750元，
    並加計自起訴狀繕本送達之翌日即111 年2 月19日起至清償
    日止，按年息5%計算之法定利息，為有理由，應予准許。
五、原告陳明願供擔保，請准宣告假執行，經核於法無不合，爰
    酌定相當之擔保金額宣告之。
六、本件判決基礎已臻明確，其餘攻防方法及訴訟資料，經本院
    斟酌後，核與判決結果不生影響，不另一一論述。
七、據上論結，原告之訴為有理由，依民事訴訟法第78條、第39
    0 條第2 項，判決如主文。
中　　華　　民　　國　　111 　年　　8 　　月　　31  　日
                  民事第二庭  法  官  孫曉青
以上正本係照原本作成。
如對本判決上訴，應於判決送達後20日內向本院提出上訴狀。如
委任律師提起上訴者，應一併繳納上訴審裁判費。
中　　華　　民　　國　　111 　年　　8 　　月　　31  　日
                              書記官  曾琬真